臺灣板橋地方法院刑事判決　　　　　　　 96年度易字第145號
公　訴　人　臺灣板橋地方法院檢察署檢察官
被　　　告　甲○○
　　　　　　　　　　（現羈押於臺灣臺北看守所）
上列被告因竊盜案件，經檢察官提起公訴（95年度偵字第29089
號），被告於準備程序中就被訴事實為有罪之陳述，經本院合議
庭裁定行簡式審判程序，判決如下：
    主  文
甲○○竊盜，累犯，處有期徒刑陸月；又竊盜，累犯，處有期徒
刑伍月。應執行有期徒刑拾月。
    事  實
一、甲○○前因竊盜等案件，分別經臺灣臺北地方法院於民國九
    十三年七月十三日以九十三年度簡字第一七四○號刑事簡易
    判決判處有期徒刑二月，如易科罰金以銀元三百元折算一日
    ，嗣經同法院於九十四年一月二十四日以九十三年度簡上字
    第二三七號刑事判決撤銷原判決，改判有期徒刑六月，如易
    科罰金以銀元三百元折算一日確定、於九十三年八月三十一
    日以九十三年度簡字第二一六七號刑事簡易判決判處拘役二
    十日，如易科罰金以銀元三百元折算一日，又經同法院於九
    十四年一月二十五日以九十三年度簡上字第二七四號刑事判
    決撤銷原判決，改判有期徒刑三月，如易科罰金以銀元三百
    元折算一日確定，嗣上開二罪經定應執行刑為有期徒刑八月
    ，如易科罰金以銀元三百元折算一日，於九十四年十月五日
    縮刑期滿執行完畢。復因贓物案件，經同法院於九十四年十
    二月二十七日以九十四年簡字第一七二二號刑事簡易判決判
    處有期徒刑二月，如易科罰金以銀元三百元折算一日，於九
    十五年二月十三日判決確定，嗣於九十五年三月二十一日易
    科罰金執行完畢。詎其猶不知悛悔，竟意圖為自己不法之所
    有，為下列行為：
（一）於九十五年十二月十四日凌晨零時許，在臺北縣中和市○
      ○路二二二巷一號工地內，見工地工務所大門未上鎖，即
      開啟該處大門入內（侵入建築物部分未據告訴）徒手竊取
      乙○○所有置於該處之液晶螢幕一台、數位相機二台（業
      據乙○○領回）得手後，將上開物品暫置於臺北縣中和市
      ○○街三九九巷內某民宅一樓樓梯間。
（二）於同日凌晨二時許，在臺北縣中和市○○路、錦和路口見
      晃盛電氣工程股份有限公司所有由丙○○使用之車牌號碼
      ○九一─RM號大貨車停於該處，無人看守，即徒手搬取丙
      ○○所有置於該車車斗內之電纜線（一百公尺長，業據丙
      ○○領回）而竊取之，得手後於同日凌晨三時三十分許返
      回臺北縣中和市○○街三九九巷口時，為警攔查而查獲上
      情。
二、案經臺北縣政府警察局中和分局報請臺灣板橋地方法院檢察
    署檢察官偵查起訴，因甲○○於本院準備程序時為有罪之陳
    述，經本院合議庭裁定以簡式審判程序審理。
    理  由
一、上開犯罪事實，業據被告甲○○於本院審理時坦承不諱，核
    與被害人乙○○、丙○○於警詢中指述之情節相符（見偵查
    卷第十七、十八、二十、二十一頁），且有現場及扣案物品
    照片十一幀、贓物認領保管單二張（見偵查卷第二十三至二
    十八頁、第十九、二十二頁）附卷可憑，足認被告上開自白
    屬實。本件事證明確，被告之犯行洵堪認定，應予依法論科
    。
二、核被告所為均係犯刑法第三百二十條第一項之普通竊盜罪。
    被告所犯上開二次竊盜犯行，係於不同時間、地點所為，被
    害人互異，亦無密接不可分之情形，無接續犯之適用，自應
    分論併罰，公訴意旨認係接續犯，容有誤會。又被告有如本
    判決事實欄所述論罪科刑之執行紀錄，有臺灣高等法院被告
    前案紀錄表可按，其於有期徒刑執行完畢後五年內故意再犯
    上開有期徒刑以上之罪，為累犯，應依刑法第四十七條第一
    項規定，加重其刑。爰審酌被告為年青力壯之青年人，不思
    以正當工作賺取財物，竟為本件竊盜犯行，惟考量被告於本
    件犯罪後已坦承犯行，態度尚稱良好等一切情狀，分別量處
    如主文所示之刑，並定其應執行之刑，以資懲儆。另扣案螺
    絲起子一支係被告於第一件竊盜犯行後，在前揭民宅一樓樓
    梯間隨地撿拾他人棄置該處之無主物，並置於其所騎乘之腳
    踏車置物籃內，且為第二件竊盜犯行時未攜帶在身，嗣完成
    第二件竊盜犯行後，始將該螺絲起子收入褲子口袋中等情，
    業據被告於本院審理時供明在卷，且經核第二件竊取之電纜
    線係置於前揭大貨車開放式之車斗內，竊取時客觀上亦不必
    使用工具，被告所供當與常理相符可以採信，此外復無其他
    積極證據證明被告確有使用該扣案螺絲起子供本件竊盜犯罪
    所用或供預備之用，復非屬違禁物，爰不併予宣告沒收，附
    此敘明。
三、公訴意旨雖以被告前有多次竊盜前科，業經多次刑罰處遇仍
    未能收其效，其不思改過遷善而再犯竊盜罪，足見被告具有
    犯罪之習慣，僅藉刑之執行實不足徹底杜絕惡習，有加強矯
    治之必要，請求諭知於刑之執行前令入勞動場所強制工作等
    語。惟按保安處分係針對受處分人將來之危險性所為之處置
    ，以達教化、治療之目的，為刑罰之補充制度，保安處分中
    之強制工作，旨在對嚴重職業性犯罪及欠缺正確工作觀念或
    無正常工作因而犯罪者，強制其從事勞動，學習一技之長及
    正確之謀生觀念，使其日後重返社會，能適應社會生活。然
    保安處分之措施亦含社會隔離、拘束身體自由之性質，其限
    制人民之權利，實與刑罰同，自應受比例原則之規範，使保
    安處分之宣告，與行為人所為行為之嚴重性、行為人所表現
    之危險性，及對行為人未來行為之期待性相當（最高法院九
    十一年度台上字第四六二五號判決意旨參照）。查被告固有
    為本案竊盜犯行，惟其犯罪行為之嚴重性尚非重大，所竊取
    之財物價值亦非甚鉅，參以被告於犯罪後坦承犯行不諱，並
    表示知錯，依比例原則，綜合其所表現之危險性及對其未來
    之期待性等情以觀，本院因認宣告如主文所示之刑，已足認
    為與被告犯行之處罰相當，尚難認定有宣告強制工作以預防
    矯治其社會危險性之必要，爰不另為強制工作之諭知，是公
    訴意旨聲請諭知強制工作部分，尚無必要，併此敘明。
據上論斷，應依刑事訴訟法第二百七十三條之一第一項、第二百
九十九條第一項前段，刑法第三百二十條第一項、第四十七條第
一項、第五十一條第五款，刑法施行法第一條之一第一項、第二
項前段，判決如主文。
本案經檢察官沈志成到庭執行職務。
中　　華　　民　　國　　96　　年　　3 　　月　　15　　日
                  刑事第十五庭  審判長法　官  陳鴻清
                                      法  官  朱嘉川
                                      法  官  劉安榕
上列正本證明與原本無異。
如不服本判決，應於判決送達後10日內向本院提出上訴狀（應附
繕本），上訴於臺灣高等法院。
                                      書記官  楊馥如
中　　華　　民　　國　　96　　年　　3　　月　　  20　 日
附錄科刑法條全文：
中華民國刑法第320條
（普通竊盜罪、竊佔罪）
意圖為自己或第三人不法之所有，而竊取他人之動產者，為竊盜
罪，處 5 年以下有期徒刑、拘役或 5 百元以下罰金。
意圖為自己或第三人不法之利益，而竊佔他人之不動產者，依前
項之規定處斷。
前二項之未遂犯罰之。
